臺灣高等法院臺中分院刑事判決　 94年度重上更(四)字第201號
上　訴　人　臺灣南投地方法院檢察署檢察官
上　訴　人
即　被　告　ｅ○○
選任辯護人　張淑琪　律師
右上訴人等因被告常業詐欺案件，不服臺灣南投地方法院86年度
訴字第286號中華民國86年7月31日第一審判決（起訴案號：臺灣
南投地方法院檢察署86年度偵字第1799、2122、2212號；移送併
辦案號：臺灣南投地方法院檢察署86年度偵字第2338、2522、26
47、2687、3245、2678、2619號、87年度偵字第73號，臺灣基隆
地方法院檢察署86年度偵字第2147號、臺灣宜蘭地方法院檢察署
86年度偵字第2379、2673號），提起上訴，經判決後，由最高法
院第4次發回更審，本院判決如左：
    主　　  文
原判決關於ｅ○○部分撤銷。
ｅ○○共同以犯詐欺罪為常業，累犯，處有期徒刑年陸月；扣
案之包裹壹包、福樂鮮奶貳包，均沒收。
    事　　  實
一、ｅ○○與鐘安龍（經本院前審上訴字第2096號判處有期徒刑
    4年、強制工作3年確定）、ｕ○○（另由臺灣士林地方法院
    審理判刑確定）、ｈ○○ (由原審法院另案審理)及姓名年
    籍不詳之成年女子2人與另一不詳姓名年籍之成年男子等人
    ，共同基於意圖為自己不法之所有之犯意聯絡，自民國（下
    同）79年間起至86年3月27日止，分成不同編組之成員（或
    單獨1人或2人、3人1組），組成俗稱之金光黨詐欺集團，詐
    欺他人之財物謀生，以犯詐欺罪為常業，而連續多次在宜蘭
    縣、臺北縣、臺中縣市、彰化縣市、屏東縣、南投縣、基隆
    市、高雄縣市等地，利用人性貪小便宜之心理，找尋年紀較
    大之老人，分別以附表壹所示之手法，向附表壹所示之被害
    人詐取附表壹所示之財物。其手法係由ｅ○○、ｕ○○、或
    ｈ○○及上開不詳姓名年籍之成年男、女分別擔任智障女子
    、智障男子，佯裝身懷鉅款，另由同行之其他集團成員，擔
    任向被害人搭訕之工作，負責搭訕之成員，即以藉故問路、
    找醫生、或帶同智障女子、或智障男子去跳舞、找帥哥等方
    式，與被害人搭訕，並佯稱可共同將各該智障男女之鉅款騙
    來濟貧行善，使被害人陷於錯誤，乃共同乘坐鐘安龍、ｈ○
    ○或不詳姓名年籍之男子所駕駛之計程車，前往被害人住處
    、銀行或郵局提領現金或取出金飾等物，交付ｅ○○、或鐘
    安龍、或ｕ○○、或ｈ○○、或其他姓名年籍不詳之人，再
    轉交予該智障女子或智障男子，藉口需以此方式始能取信扮
    演各該智障男女，再趁被害人不注意之際，將被害人所交付
    之財物，掉包為石頭、巧克力、麵條、餅干、飲料、絲巾、
    白報紙、書本等物，俟於被害人下車之際，向被害人誆稱：
    已可將被害人之物品，連同各該智障男女之物一併交付被害
    人等語，使被害人一時失察，而收下ｅ○○、或鐘安龍、或
    ｕ○○、或ｈ○○、或其他姓名年籍不詳之人所交付業經掉
    包之物品。俟ｅ○○、鐘安龍、ｕ○○、ｈ○○、及其他姓
    名年籍不詳之人離開後，被害人打開包裹，發現包裹裡面只
    是巧克力、或麵條、餅干、飲料、絲巾、白報紙等物，始知
    受騙。ｅ○○於上開犯詐欺罪為常業之期間內，另自84 年5
    月9日起至同年7月7日止，犯連續意圖營利聚眾賭博罪，經
    臺灣士林地方法院以84年度易字第3321號判處有期徒刑五月
    ，併科罰金二萬元確定，有期徒刑部分，業於85年5月13 日
    易科罰金執行完畢。
二、嗣於86年3月27日早上8時45分，ｔ○○由南投縣魚池鄉搭乘
    公車前往同縣埔里鎮○○○里鎮○○路舊圓環下車後，由ｅ
    ○○假裝向ｔ○○詢問欲至婦產科如何走，ｔ○○說不知道
    ，ｅ○○再假裝向旁邊之ｕ○○問去婦產科要如何走，ｕ○
    ○亦說不知道。其後ｕ○○問ｅ○○何以要去婦產科，ｅ○
    ○佯稱：已拿新台幣（下同）20萬元給賣豬肉的，作為介紹
    「帥哥」之代價，並約在婦產科見面，如帶伊至婦產科，可
    給妳們每人各1萬元云云，ｕ○○即向ｔ○○佯稱其知婦產
    科之所在，誘使ｔ○○與ｅ○○、ｕ○○坐上甲辛○所駕駛
    之計程車，ｅ○○即在車上打開皮包出示50萬元現金，並稱
    ：如果找到2位帥哥幫伊按摩，祇給帥哥3萬元，其餘的錢願
    給ｔ○○、ｕ○○2人平分，但須ｔ○○、ｕ○○2人亦有錢
    ，並給伊看才可以。隨後ｕ○○即下車去領錢，ｅ○○即要
    ｔ○○去領30萬元，ｕ○○也從旁慫恿ｔ○○去借錢，ｔ○
    ○不知受騙，乃至魚池鄉東光村向其外甥欲借30萬元，經其
    外甥提醒，ｔ○○方知有詐，上甲辛○之車後乃佯稱家中有
    金飾，可回家拿，迨甲辛○駕車載其返家後，ｔ○○即待在
    家中不出，員警則據ｔ○○之外甥報案，於同日上午11 時
    許，在南投縣魚池鄉魚池分駐所前，查獲甲辛○、ｕ○○、
    及ｅ○○3人，並扣得其等先前向他人行騙所得並供為詐欺
    誘餌之贓款72萬元、ｕ○○所有以報紙包裝充為新台幣之「
    福樂鮮奶」2包、及包裏1包、郵局存款簿1本（何其生於4年
    前所失竊）、鐘安龍所有之郵局存款簿1本、存款單1張。
三、案經南投縣警察局集集分局報請臺灣南投地方法院檢察署檢
    察官偵查起訴及移送併辦。
    理　　由
一、訊據上訴人即被告（下稱被告）ｅ○○僅承認伊確有於86年
    3月27日上午，與共同被告ｕ○○、甲辛○在南投縣埔里鎮
    、魚池鄉，以前開手法共同向被害人ｔ○○行騙未遂，於南
    投縣魚池鄉魚池分駐所前被警查獲等情屬實外，對其餘詐欺
    犯行均矢口否認，辯稱：伊於86年3月27日警詢時係遭警恫
    嚇逼迫始承認犯罪，該筆錄內容非出於自由意識，應無證據
    能力，本件係因伊與ｕ○○在台北市士東市場擺設攤位而認
    識，86年3月27日伊要到嘉義接女兒，ｕ○○表示要結伴同
    行，順便到南投埔里鎮遊玩，並自行邀請甲辛○一同南下，
    在此之前，伊與甲辛○並不認識，亦不知其與ｕ○○之關係
    ，更不知其等為金光黨集團成員，後雖臨時起意，第1次與
    ｕ○○、甲辛○共同向被害人ｔ○○行騙，並因演技不佳而
    未遂，但在此之前，伊從未與ｕ○○、甲辛○共同向他人詐
    取財物，雖受眾多被害人指認，但本案被害人多係年邁老者
    、或教育程度不高之人，且多數被害人於警方通知指認時，
    距其受害時間多已長達1年以上，如何能為明確無誤之指認
    ，實屬可疑，其等在警訊及偵、審程序中所為指認，亦有不
    明確、互相矛盾、或先後不同者，且部分被害人於警訊僅依
    口卡片為指認，其餘被害人之指認過程亦未符合「警察機關
    實施指認犯罪嫌疑人程序要領」之規定，所為一對一之指認
    顯有瑕疵而不具證據能力，伊並未向ｔ○○以外之附表壹所
    示其餘被害人行騙，此部分應不為罪等語。
二、經查：
(一)按被告之自白，非出於強暴、脅迫、利誘、詐欺、疲勞訊問
    、違法羈押或其他不正之方法，且與事實相符者，得為證據
    ，刑事訴訟法第156條第1項定有明文。本件上訴人即被告ｅ
    ○○辯稱其於86年3月27日之警詢時係遭警恫嚇逼迫始承認
    犯罪，該筆錄內容非出於自由意識，應無證據能力云云；然
    查，被告ｅ○○前於偵查、原審以迄本院上訴審、更一審、
    更二審審理時，均未曾辯稱其警訊筆錄係出於警察之恫嚇，
    乃迄本院更三審審理中，其辯護人始於94年5月16日具狀執
    此為辯（參本院更三審卷第67頁），距案發時已隔8年餘，
    被告苟有遭警恫嚇之不法情事，其自原審起之歷審亦均有選
    任辯護人為其辯護，何以其於本院第三次更審之前均未見據
    以抗辯？復未具體指明如何遭恫嚇，僅於書狀泛載：「...
    被告於86.3.27為警查獲時，矢口否認與ｕ○○等人共組詐
    欺集團，堅稱係第1次犯案云云，然不為警方所採，而以恫
    嚇方式逼迫被告承認。該警詢筆錄並非出於被告自由陳述，
    ，應無證據能力」云云（參上揭卷附上訴理由狀），語屬空
    泛而難以查證，被告此部分所辯是否真實，首堪質疑；且本
    件因被告辯護人迄本院第三次更審後始執此為辯，其間復歷
    經民國88年之921大地震，致本院向南投縣警察局集集分局
    函調警訊錄音帶結果，據覆：「本案之相關偵詢錄音帶因於
    88 年9月21日遭逢921大地震致本分局損毀，復查歷經搬遷
    重建，已無從查齊送交貴院，有該分局95年3月25日投集警
    刑字第0950004958號函足憑（附本院更(4)卷一第70頁）；經
    本院再傳訊當時偵辦本案及對被告ｅ○○訊問、製作筆錄之
    南投縣警察局集集分局代理副分局長甲庚○、刑事組長ｃ○
    ○、偵查員甲戊○、ｄ○○、劉柏佑、陳健民、李原閔、Ｌ
    ○○、癸○○、Ｈ○○、丙○○、Ｕ○○、甲丁○、ｓ○○
    、Ｋ○○等人到庭，其等一致證稱：並無對被告有何恫嚇或
    逼迫情事等語明確，被告ｅ○○及其辯護人對證人之證述當
    庭亦表示無意見（參本院95年12月26日及96年2月6日審判筆
    錄），是被告ｅ○○此部分所辯尚屬無據，非可採信，其警
    詢自白既查無係出於脅迫或其他不正方法之情事，揆諸上開
    法條規定，得為證據，合先敘明。
(二)本案被告ｅ○○確有與共同被告ｕ○○、甲辛○，於上開時
    地，以上開手法，共同向被害人ｔ○○行騙未遂，除據被害
    人ｔ○○於警訊指訴甚詳（86年度偵字第1799號偵查卷第28
    至30頁）外，並經共同被告ｕ○○、甲辛○於檢察官偵查中
    供承無誤（ｕ○○於警訊原供稱ｅ○○係不知情），且為被
    告ｅ○○坦承在卷，並有上開扣押物品扣案可稽。被告ｅ○
    ○此部分之犯行堪以認定。又本案被告ｅ○○雖辯稱此次係
    臨時受利誘，初次與ｕ○○、甲辛○共同向被害人ｔ○○詐
    騙，因演技未佳而未遂。共同被告ｕ○○、甲辛○亦於警訊
    、檢察官偵訊中，供稱其等先前係與「小芳」共同向人行騙
    7、8次，被告ｅ○○並未參與等語。惟本案被害人ｔ○○係
    在受騙後至南投縣魚池鄉東光村欲向其外甥商借30萬元，經
    其外甥提醒，才知有詐等情，業經被害人ｔ○○於警訊指證
    甚明。被告ｅ○○辯稱係因初次參加，演技不佳而遭識破，
    難認與事實相符。本案被告ｅ○○與共同被告ｕ○○、甲辛
    ○此次共同到南投縣埔里鎮○○路舊圓環向被害人ｔ○○行
    騙，其等所攜帶欲作為行騙工具之現金即有72萬元，被告ｅ
    ○○並擔綱負責扮演「傻女」之角色（見卷附其被查獲時之
    照片），顯屬有備而來。再就其等共同向被害人ｔ○○行騙
    之手法、及被告ｅ○○在行騙過程中所分擔實施詐術之情節
    觀之，若非其等3人習於以此手法共同向他人詐欺犯罪，曷
    能共同以此方法佈局矇騙他人。且本案被告ｅ○○於警局初
    訊中，亦供承：「（我與ｕ○○、甲辛○）於85年10月間於
    台北縣板橋市○○路騙得1百萬元，86年2月10日左右於宜蘭
    羅東騙得60萬元，方法都是一樣的手法」、「（我們一共騙
    得）約2百萬元，自85年10月間開始行騙」、（每次詐財）
    是（由甲辛○駕車載我們），我都跟著ｕ○○走，地點不一
    定」、「（甲辛○）知道（我們詐財之事），甲辛○負責開
    車載我們」、「（警方所查獲72萬元）是（詐欺所得財物）
    」等語（見86年度偵字第1799號偵查卷第12頁）。依據上開
    各情，被告ｅ○○此部分所辯及共同被告ｕ○○、甲辛○上
    開所供，均難認與事實相符，尚難採信。又本案共同被告ｕ
    ○○、甲辛○嗣後均否認有參與附表壹所示之大部分犯行，
    且亦於偵、審中供稱，為被告ｅ○○未參與其餘部分之犯行
    ，證人即共犯ｈ○○亦於本院前審供證：只曾向被害人宙○
    ○○行騙，且不認識被告ｅ○○與甲辛○、ｕ○○等人等語
    （見本院前審91年度重上更一字第185號審理卷第一宗第84
    頁），共同被告ｕ○○、ｈ○○於本院更(4)審中供證：94年
    9月12日向林芙蓉行騙時，ｅ○○未在場云云（參本院95年
    12 月25日審判筆錄），核屬迴護之詞，非足採信。又被告
    ｅ○○聲請傳訊甲辛○，經本院傳拘未到，被告及其辯護人
    並已捨棄傳訊，併此敘明。
(三)次查，本案被告ｅ○○與已經判刑確定之鐘安龍、ｈ○○、
    ｕ○○及其他不詳姓名年籍之人，以附表壹所示手法共同向
    各該被害人詐取財物之犯罪事實，業據被害人黃○○、甲丙
    ○、Ｏ○○、子○、Ｐ○○、ｍ○、甲子○○、Ｂ○○○、
    ｐ○○○、Ｊ○○、甲寅○○、Ｉ○○、丑○○○、Ａ○○
    、卯○○○、Ｆ○○、Ｓ○○、ｇ○○、玄○○、廖李玷、
    ｂ○○○、未○○、甲○○○、ｌ○○○、Ｘ○○○、ｏ○
    ○○、甲癸○○、ｒ○○、Ｎ○○○、Ｅ○○○、戊○○、
    己○○、巳○○、ｎ○○、申○○○、Ｚ○、ｖ○○、Ｍ○
    ○○、地○○、甲己○、寅○○○、午○○、宙○○○、甲
    甲○、Ｄ○○○、ａ○○○、ｗ○○、甲乙○○、Ｔ○○○
    、天○○、宇○○、戌○○、ｉ○○、甲丑○、乙○○○、
    辛○○○、庚○○○、ｘ○○、ｆ○○○、Ｗ○○○、Ｙ○
    、ｑ○○、Ｇ○○、Ｑ○○○、ｋ○○等人分別於警訊、偵
    查、原審、及本院前審審理中指述綦詳，或經指認無訛（南
    投縣警察局集集分局曾於86年4月1日下午1時，提解被告ｅ
    ○○與共犯等3人在該分局3樓禮堂供被害人指認，計有：ｗ
    ○○、Ｏ○○、蔡楊貼、天○○、周鳳釵、辛○○○、甲乙
    ○○、金水桃、ｒ○○、Ｘ○○○、林月英等人當面指認，
    見86年度偵字第2619號偵卷第117頁），並有子○所有局號
    040101之9號、帳號008243之1郵政存簿儲金儲金簿，ｍ○所
    有局號00 0000-0號、帳號025875之1號郵政存簿儲金儲金簿
    影本；甲子○○臺中市第九信用合作社30萬元之借據影本；
    Ｊ○○所有之彰化市市○○里七號永昌珠寶銀樓之手鍊
    、大陸玉馬鞍、項鍊保單、臺中市○○路221號聚寶銀樓之
    手鍊、項鍊、觀音墜保單、彰化市○○路512號集盛珠寶銀
    樓之手鍊、項鍊保單影本、臺北縣三重市○○路53號利發銀
    樓之項鍊、玉戒保單影本、臺北縣新莊市○○路411號金中
    和銀樓之金戒指保單、ｂ○○○配偶陳敏章所有之臺中縣沙
    鹿鎮農會000000000之2號存款簿影本，ｌ○○○所有之臺中
    市第八信用合作社帳號0000-0000000000號存款存摺影本，
    ｒ○○所有之南投市○○街郵局局號000000-0號、062145
    之9號存簿儲金簿影本、Ｚ○所有之田尾郵局局號122102 之
    9、帳號005467之7號郵政存簿儲金儲金簿影本、Ｄ○○○所
    有之臺中市第一信用合作社00000000000000號活期存款存摺
    影本、甲乙○○所有之129000之1號、帳號02378之5號郵政
    存簿儲金儲金簿影本、及甲乙○○所有之彰化市○○路○段
    219號彰化天成銀樓金戒指保單影本、臺中市○○街91號天
    發銀樓保單影本、彰化市○○路20號保單影本、臺中市○○
    區○○路2段93號金華山銀樓保單，天○○所有之金瑞昌銀
    樓、金玉光銀樓、金星銀樓、統一銀樓保單影本各1紙，ｚ
    ○所有彰化銀行存款存單、Ｏ○○所有之局號000000-0號、
    帳號004757之2號郵政存簿儲金儲金簿影本、辛○○○所有
    之南投縣國姓農會活期儲蓄存款存摺影本可資佐證。上開被
    害人於警訊、及偵、審中之指認，均係在刑事訴訟法新制施
    行前所為之指認，其等在警訊指認之過程雖未及依照警政機
    關嗣後所頒「警察機關實施指認犯罪嫌疑人程序要領」之規
    定而為指認，惟其等依照當時法定程序所為之指訴，依據刑
    事訴訟法施行法第7條之3之規定，其效力並不受刑事訴訟法
    新制施行之影響。又上開被害人中，部分雖僅曾於警訊依據
    警方所提供之照片而為指認，但警方所提供之照片，係被告
    ｅ○○被查獲時所攝全身或半身彩色照片，有上開警訊卷宗
    所附照片可稽，此與一般口卡片黏貼老舊照片之情形不同。
    另依據本案被告與其他共犯之犯罪手法觀之，其等為行騙財
    物與被害人相處之時間非短，更與被害人間有面對面近距交
    談及其他施用詐術之互動行為，此與其他諸如強盜、搶奪等
    犯罪相較，本案被害人等人對於行騙者身材、容貌之記憶，
    依生活經驗法則顯較深刻、可信。被告ｅ○○以前開情詞，
    辯稱上開被害人之指認不足採信，尚非可採。再參以本院前
    審向北投郵局調得被告ｅ○○所立097750號存簿儲金帳戶存
    款明細表經記載85年12月4日存入90萬元，核與被告ｅ○○
    與鐘安龍、ｕ○○等3人，於同年11月30日向附表壹編號27
    號所示被害人Ｘ○○○騙取90萬元，而存入之金額相符，（
    見本院前審重上更(二)卷第二卷第34、35頁）。又其中之被害
    人宙○○○前於警訊中就被告ｅ○○確有參與附表一編號48
    該部分之犯行，業已指訴綦詳並指認明確（參86年偵字第
    2212 號偵卷第19-22頁），是其於本院審理中雖因住址不明
    經屢傳未到，本院函請南投縣警察局集集分局協查結果，已
    據覆：「多次前往宙○○○竹山鎮之住處訪查，該址已無人
    居住，且鄰居指稱不知宙○○○目前去處，另訪查桃園縣（
    市）療養院，均查無宙○○○之就診（住院）資料」等語，
    有該分局0960010173號函足憑（附本院卷173頁），惟與該
    證人上開所指證之事實之認定尚屬無礙，亦附此明。
(四)復查，本案被告ｅ○○雖曾於本院前審另具狀陳稱：伊自81
    年10月至84年11月止，在臺北市士東公有市場經營服飾業，
    有同業之陳秋碧、呂育英、陳碧珠、陳明和可資佐證，而
    本件公訴人所指之行騙時間均為上午8時至10時許，且犯罪
    地區，遍及中、南部，然伊除經營服飾店外，尚需照顧一家
    大小，實無可能分身再犯上開詐欺犯行等語。惟查：本案被
    告ｅ○○及其原配偶楊文榮（現已離婚）於原審法院均一致
    陳稱：被告ｅ○○於84年11月即已結束上開服飾店之經營等
    語，而如附表壹所列之詐欺犯行，大部分均集中於84年11月
    以後，且服飾店之經營係屬自由業，陳秋碧、呂育英、陳碧
    珠、陳明和亦非與被告ｅ○○無時均形影不離之人，有關2
    年多前，被告ｅ○○每日是否均在其所經營之服飾店看店，
    陳秋碧、呂育英、陳碧珠、陳明和等人實屬不可能為明確之
    指證，況其前夫楊文榮於原審法院審理中業據證稱：ｅ○○
    有時晚歸，說是去唱卡拉OK等語，是亦難以被告ｅ○○有在
    店內看店或有回家等情事，即為有利於被告ｅ○○之認定。
    且共犯ｕ○○、同案被告鐘安龍、及被告ｅ○○3人於86年3
    月27日經警查獲當日，共犯ｕ○○即供稱：伊於86年3月27
    日邀請被告ｅ○○到南投玩，並提議下手詐騙財物等語（見
    臺灣南投地方法院檢察署86年度偵字第2619號卷第43頁背面
    ），被告ｅ○○亦於警訊時供承：伊與鐘安龍約定於86 年3
    月27日上午9時，前往埔里鎮圓環見面，由鐘安龍駕駛車牌
    OY-15 0號計程車，尾隨在後，伊與ｕ○○則在街上尋找目
    標，沒多久見有1位婦人，伊即假裝向該婦人詢問，婦產科
    如何走，該婦人向伊表示不知道，伊即站於一旁，後由ｕ○
    ○接著與該婦人交談，伊乘ｕ○○與該婦人交談間，再向該
    婦人詢問婦產科如何走？並向該婦人佯稱如果知道，說明如
    何走到婦產科，伊即可給予該婦人1萬元，並當場出示1萬元
    給該婦人看，該婦人即答應帶伊前往婦產科，ｕ○○同時攔
    1輛計程車，該計程車之駕駛人即為鐘安龍，在車上伊故意
    露出現金50萬元給該婦人看，並向該婦人表示伊是有錢人，
    如果該婦人也是有錢人，只要該婦人把錢給伊看，伊即將身
    上所有的錢，均給該婦人，在旁之ｕ○○亦附和伊之說詞，
    並向該婦人表示，伊很傻，你有錢不賺，只要給伊看一下錢
    ，即可賺一大筆錢云云，惟該婦人說沒有錢，但可以回家拿
    或向人借，伊與ｕ○○即再向該婦人表示有無金飾，該婦人
    再回答要回家拿，結果在載該婦人回家後，即遭警逮捕等情
    至詳（見臺灣南投地方法院檢察署86年度偵字第1799號卷第
    11 、12頁）。上開作案手法均與附表壹所示之詐欺犯行，
    如出一轍，參諸被害人黃○○、甲丙○、Ｏ○○、子○、Ｐ
    ○○、ｍ○、甲子○○、Ｂ○○○、ｐ○○○、Ｊ○○、甲
    寅○○、Ｉ○○、丑○○○、Ａ○○、卯○○○、Ｆ○○、
    Ｓ○○、ｇ○○、玄○○、廖李玷、ｂ○○○、未○○、甲
    ○○○、ｌ○○○、Ｘ○○○、ｏ○○○、甲癸○○、ｒ○
    ○、Ｎ○○○、Ｅ○○○、戊○○、己○○、巳○○、ｎ○
    ○、申○○○、Ｚ○、ｖ○○、Ｍ○○○、地○○、甲己○
    、寅○○○、午○○、宙○○○、甲甲○、Ｄ○○○、ａ○
    ○○、ｗ○○、甲乙○○、Ｔ○○○、天○○、宇○○、戌
    ○○、ｉ○○、甲丑○、乙○○○、辛○○○、庚○○○、
    ｘ○○、ｆ○○○、Ｗ○○○、Ｙ○、ｑ○○、Ｇ○○、Ｑ
    ○○○、ｋ○○等人於警訊時均堅決指認：被告ｅ○○確有
    詐欺伊等之財物，且被告ｅ○○即係扮演智障女子之人等語
    ；被害人黃○○、甲丙○、Ｏ○○、子○、Ｐ○○、ｍ○、
    ｐ○○○、Ｊ○○、甲寅○○、Ｆ○○、ｇ○○、玄○○、
    廖李玷、ｂ○○○、未○○、甲○○○、ｌ○○○、Ｘ○○
    ○、ｏ○○○、甲癸○○、ｒ○○、Ｎ○○○、Ｅ○○○、
    戊○○、己○○、巳○○、ｎ○○、申○○○、Ｖ○○、地
    ○○、宙○○○、ｗ○○、甲乙○○、Ｔ○○○、乙○○○
    、辛○○○、ｘ○○、Ｙ○、ｑ○○、Ｇ○○、Ｑ○○○於
    原審法院審理中，被害人ｋ○○，古林已妹，甲○○○於本
    院前審審理中，被害人Ｄ○○○於本院更(4)審審理中均一致
    堅決指稱被告ｅ○○即係騙伊等之人等語（見本院前審91
    年11月4日、同年12月30日訊問筆錄、本院95年11月1日筆錄
    ），參諸同案已判刑確定之被告鐘安龍自承有參與如附表壹
    所示之7至8件之詐欺犯行，而上開被害人亦能詳細指證被告
    鐘安龍確有參與部分詐欺犯行，而並能指證部分詐欺犯行被
    告鐘安龍確未參與，並經指證被告ｅ○○確有全部參與等語
    ，足見上開被害人黃○○等人之指證，應無不實，被告ｅ○
    ○辯稱：伊並未參與如附表壹所列之任何一件詐欺犯行云云
    ，自非可採。
(五)本院前審審理時，辯護人雖為被告ｅ○○辯稱：1、附表壹
    編號50該部分之犯罪時間為上午8時許，金融機關尚未上班
    ，被告等焉有可能犯案，且台中市政府並非位於自由路，被
    害人指述顯為不實。2、附表壹編號59與63等部分之犯罪地
    點分別在基隆市與台中市，惟其該部分之犯罪時間僅相隔1
    小時，與常情不符等語。惟查：（一）附表壹編號50該部分
    之犯罪時間為86年1月14日上午8時許，金融機關固尚未上班
    ，然被告等係先搭訕、遊說被害人Ｄ○○○，並載同被害人
    Ｄ○○○在台中市市區繞，再陪同被害人Ｄ○○○回家拿取
    存摺及定期存款單，至金融機關領取金錢，依此推算，被害
    人Ｄ○○○至金融機關領取之時間，當已在同日上午9時以
    後。且被害人Ｄ○○○於警訊中強調其被害地點為台中市政
    府，而台中市政府即位於自由路與民權路交叉路口附近，被
    害人Ｄ○○○對於台中市○○○○○道路，縱未能正確之描
    述，亦無礙於其指訴之真意。（二）附表壹編號該59部分，
    被告等犯罪時間係85年4月23日上午10時30分（見86年度偵
    字第2147號卷第40、3 2頁），原審誤載為86年3月7日上午
    10時許。實則並無辯護人所指不可能於同日相隔約一小時即
    先後在基隆市與台中市從事詐欺犯行之情事。（三）又本案
    附表壹編號52被害人ｗ○○被騙之日期係86 年1月29日，有
    南投縣警察局南投分局受理刑事案件報案三聯單在卷可稽（
    86年度偵字第2212號偵卷21頁），選任辯護人誤為86年1 月
    19日，並辯稱當日為星期日，被害人ｗ○○不可能領款受騙
    ，此部分所辯應無可採。又附表壹編號26所示，被害人ｌ○
    ○○於85年4月5日確有領款紀錄，有存摺影本可據（86年度
    偵字第2122號偵卷34頁），被告ｅ○○選任辯護人辯稱當日
    為星期日，被害人ｌ○○○不可能領款受騙，此部分所辯亦
    無可採。（四）另本案附表壹編號9被害人ｐ○○○於86年1
    月14日下午2時在臺中縣豐原市○○路市場前受騙，附表壹
    編號50同日上午8時被害人Ｄ○○○在臺中市市○路前受騙
    ，依據台中市與豐原市二地之距離與車程，被告ｅ○○等人
    亦有可能先後為上開犯行；另附表壹編號49，被告ｅ○○等
    人於84年12月8日上午8時25分，在彰化市大安銀行附近，向
    被害人甲甲○行騙之後，亦無礙於附表壹編號39所示同日上
    午10時許在同市○○街口續向被害人Ｚ○行騙。辯護人辯稱
    ：上開騙案依其發生之時間與地點，不可能均由被告ｅ○○
    等人所為，此部分所辯亦無可採。（五）又本院更 (3)審及
    更(4)審審理時，到庭之被害人雖有無法對被告ｅ○○為明確
    指認之情形，但本案更 (3)審及更(4)審之時間，離案發之日
    已久，記憶會淡忘事屬當然，此部分尚不得據為被告ｅ○○
    有利之證明。
(六)又查：1、被害人Ｇ○○、Ｉ○○固指稱：伊所有之財物係
    遭被告ｅ○○及鐘安龍等所搶云云；2、被害人Ｊ○○、甲
    寅○○亦指稱：伊等係喝了ｅ○○、鐘安龍2人交付之飲料
    ，致心神喪失，而於不能抗拒之情況下交付財物云云；3、
    被害人子○亦稱：伊係遭ｅ○○等人以刀子威脅始交付財物
    云云。惟查：（一）本案被害人Ｇ○○及Ｉ○○於警訊時，
    均指稱被告鐘安龍、ｅ○○等人於其下車前有交付伊等1包
    物品，係伊等原先交付之物品，然已遭掉包，由此可證被害
    人Ｇ○○、Ｉ○○之財物，均係出於受騙而交付予被告鐘安
    龍、ｅ○○等人至明，故Ｇ○○、Ｉ○○上揭財物並非遭被
    告鐘安龍、ｅ○○所搶奪。（二）被害人Ｊ○○，甲寅○○
    2人雖於警訊中指稱伊等喝了被告鐘安龍、ｅ○○交付之飲
    料即失去理智，但被害人Ｊ○○於原審法院審理中卻指稱：
    被告鐘安龍、ｅ○○2人係以4瓶鮮乳騙取伊之財物等語；被
    害人甲寅○○於警訊時亦指陳明伊係從被告鐘安龍、ｅ○○
    2人手中取得鋁箔包調味乳3瓶而受騙，Ｊ○○、甲寅○○2
    人顯非喝飲料之關係，而係遭被告鐘安龍、ｅ○○等人以掉
    包之方式騙取財物至明。（三）被害人子○上揭所指被告ｅ
    ○○等人持刀取伊之財物一節，業據被告ｅ○○所堅決否認
    ，且綜觀本件其他被害人均未有遭以刀子威脅交付財物者，
    且被害人子○於離開前並有受付1包物品，果被告ｅ○○等
    人以刀子威脅，焉有再交付子○物品之理，是子○應係物品
    遭掉包而受騙至明。（四）公訴人於起訴書中指訴被告ｅ○
    ○係犯常業詐欺罪，所述犯罪事實亦載明被告ｅ○○等人係
    施用詐術行騙，故起訴書之附表中所列，部分犯罪事實中所
    載之「搶奪」，應係影印誤植，附為敘明。
三、按刑法第2條第1項規定：「行為後法律有變更者，適用行為
    時之法律。但行為後之法律有利於行為人者，適用最有利於
    行為人之法律」。被告行為後，刑法業於94年1月7日修正公
    布，並於95年7月1日施行，而刑法第340條之以犯詐欺為常
    業罪，前於88年2月3日修正公布施行，同年月5日生效，就
    罰金刑部分提高刑度為5萬元以下罰金，比較新舊法，自以
    修正前之舊法有利於行為人。又本件被告ｅ○○所犯多次詐
    欺犯行，經檢察官以常業詐欺一罪起訴，本院審理結果，亦
    認為構成常業詐欺罪，雖民國95年7月1日修正施行之刑法，
    已刪除第340條常業詐欺罪之規定，但本件被告所犯之犯罪
    時間係在刑法修正施行前，而當時常業詐欺罪之法定本刑為
    一年以上七年以下有期徒刑，得併科五萬元以下罰金，刑法
    修正後，因常業犯已經刪除，應將所犯詐欺罪分論併罰，較
    原常業犯之法定刑為重，依刑法第2條第1項之規定比較結果
    ，應適用較輕之修正前刑法第340條而論以常業詐欺罪。被
    告ｅ○○與共同被告鐘安龍、ｕ○○、ｈ○○、及其他不詳
    姓名年籍之人長期詐欺他人，謀取暴利，顯均以之為謀生之
    方式，核被告ｅ○○所為，係犯修正前刑法第340條之以犯
    詐欺為常業罪。檢察官移送併辦部分，與經起訴之部分有實
    質上一罪之關係，依據審判不可分原則，自屬起訴效力所及
    ，本院自應併予審判。被告ｅ○○就上開犯行，分別與附表
    壹所示之鐘安龍、ｕ○○、ｈ○○及其他不詳姓名年籍之人
    ，彼此有犯意聯絡及行為之分擔，均為共同正犯（修正後之
    刑法第28條僅係對於正犯文義之修正，並無新舊法比較問題
    ，應適用修正後之刑法第28條）。被告於84年間，犯連續聚
    眾賭博罪，經臺灣士林地方法院以84年度易字第3321號判處
    有期徒刑五月，併科罰金二萬元確定，有期徒刑五月部分於
    85年5月13日易科罰金執行完畢，有其前案紀錄表足憑，被
    告於有期徒刑執行完畢後5年以內，故意再犯本件有期徒刑
    以上之罪，不論依修正前之刑法第47條，或修正後之刑法第
    47 條第1項之規定，均構成累犯，對被告而言並無有利或不
    利之情形，自不生新舊法比較之問題，應逕依修正後之刑法
    第47條，論以累犯，並加重其刑。
四、本件移送併辦意旨另以被告ｅ○○尚涉有附表貳所示之犯行
    等語。惟依據後述說明，被告ｅ○○此部分犯行尚乏積極證
    據足資證明，本院無從併予審判，應退回由檢察官另行處理
    ：
(一)附表貳編號1所示部分：本案被告ｅ○○等人既已於附表壹
    編號25所載之時、地向被害人甲○○○詐騙50萬元，經被害
    人甲○○○於91年12月30日在本院前審調查時指訴綦詳，則
    被告自不可能於同一時間在附表貳編號1之(一)所示時地再向
    被害人亥○詐騙四十八萬元。又附表貳編號1之(二)所示被害
    人Ｖ○○於第一審法院訊問時，並未當庭指認被告ｅ○○於
    85年9月7日上午9時許，在彰化市○○路與中正路口與鐘安
    龍、ｕ○○共同向其行騙，而係指稱：「是甲辛○及一名胖
    胖的女人」（原審卷137頁）。嗣在本院前審訊問時，其已
    先陳明未能確定被告ｅ○○為共犯，嗣經提示偵查中之照片
    ，則又能為明確之指認（見本院上更一卷第163頁）。查被
    害人Ｖ○○係於86年7月21日在第一審法院為上開指認，當
    時離案發時間尚不滿1年，印象應較嗣後在本院更一審指認
    時為深刻，被害人Ｖ○○在原審法院既無法指認被告ｅ○○
    參與此部分犯罪，嗣於本院更一審再憑偵查卷內之照片為相
    反之指認，所為指認難認必與事實相符。此外，復無其他積
    極證據足以證明被告ｅ○○確有參與向被害人Ｖ○○行騙之
    犯行，應認無證據足認被告ｅ○○確有此部分之犯行。
(二)附表貳編號2所示部分：被害人酉○○○於本院前審91年11
    月4日調查時，自稱無法指認向其詐騙之人是否為被告ｅ○
    ○，且被告ｅ○○既已於附表壹編號54所載之86年1月28 日
    上午8時10分許，在嘉義縣朴子市○○路○段向被害人Ｔ○○
    ○詐騙15萬1千元，自不可能於同日上午9時30分又趕到宜蘭
    縣羅東鎮稅捐處向被害人酉○○○詐騙財物。此外，復無其
    他積極證據足以證明被告ｅ○○確有參與向被害人酉○○○
    行騙之犯行，應認無證據足認被告ｅ○○確有此部分之犯行
    。
(三)附表貳編號3所示部分：被告ｅ○○等人既已在86年2月26日
    上午9時10分許，在附表壹編號61所載之南投縣埔里鎮○○
    路媽祖廟旁，向被害人辛○○○詐騙25萬8千元，業據被害
    人辛○○○於91年11月4日本院前審調查時指訴歷歷，自不
    可能於同日上午8時在附表貳編號3所載之宜蘭縣蘇澳鎮○○
    路附近土地公廟，再向被害人壬○○○詐騙93萬元及黃金10
    兩。此外，復無其他積極證據足以證明被告ｅ○○確有參與
    向被害人壬○○○行騙之犯行，應認無證據足認被告ｅ○○
    確有此部分之犯行。
(四)附表貳編號4之所示部分：此部分被告ｅ○○未參與行騙，
    業據被害人ｚ○於警訊中陳述明確（見86年度偵字第2338號
    卷第20頁），經查並無證據足認被告ｅ○○確有此部分之犯
    行。
(五)附表貳編號5所示部分：被害人ｊ○○○於86年4月21日警訊
    時，就同年3月4日向其行騙之人有無包括被告ｅ○○，已指
    證：「胖女人即是ｕ○○，開車男子即是甲辛○，但『瘋女
    子』不太像現在於警察分局之女子（即被告ｅ○○）」等語
    （86年度偵字第2619號偵查卷宗第105頁）。被害人ｊ○○
    ○於上開警訊時，離其被騙之日不久，當時經當面指認，既
    能明確辨認ｕ○○、甲辛○，並指證被告ｅ○○不太像扮演
    「瘋女子」之共犯，嗣後於91年12月間在本院前審再為相反
    之指認，難認必與事實相符。此外，復無其他積極證據足以
    證明被告ｅ○○確有參與向被害人ｊ○○○行騙之犯行。
(六)附表貳編號6所示部分：被害人丁○○○固於86年4月3日在
    警局依據照片，指訴被告ｅ○○與鐘安龍、ｕ○○3人於86
    年3月5日上午10時許，以同附表壹編號62（誤載為編號3）
    所示之手法，在臺北縣五股鄉○○路憲兵學校前，向其騙取
    30萬元（86年度偵字第2619號偵查卷宗第97頁）。惟被告ｅ
    ○○與鐘安龍、ｕ○○3人，曾以同附表壹編號62之手法，
    於86年3月5日上午9時10分許，在高雄市○○區○○路高雄
    企業銀行前，騙取庚○○○所有之70萬元，其情形詳如附表
    壹編號62所示，衡情被告ｅ○○等人，應無可能於同日上午
    10時許，又趕往臺北縣五股鄉○○路憲兵學校前，向被害人
    丁○○○行騙。且被害人丁○○○於警訊時僅指認被告等之
    照片，其指認準確度是否可靠，已非無疑；嗣本院前審提供
    被告ｅ○○、鐘安龍2人之照片函請台灣板橋地方法院代為
    訊問，丁○○○於該院證稱：「我無法辨認（行騙者是否照
    片上的甲辛○、ｅ○○）」等語（見本院前審上訴卷第179
    頁）。參酌上情，被害人丁○○○在警訊所為上開指訴，尚
    難認與事實相符。此外，復無其他積極證據足以證明被告ｅ
    ○○確有參與向被害人丁○○○行騙之犯行。
(七)附表貳編號7所示部分：被害人辰○○固於86年5月7日在警
    訊時指訴被告ｅ○○於86年2月25日上午9時30分許，在宜蘭
    縣冬山鄉○○村○○路○段3號前，與鐘安龍、ｕ○○共同向
    其騙取2萬2千元、金項鍊1條、金戒指2枚（86年度偵字第
    2379號偵卷第33、34頁）。惟上開指訴係依據黑白半身照片
    所為之指認（見同前卷36頁）。而被害人辰○○之配偶李清
    松於本院前審已證稱：「辰○○因精神狀態有問題，問他話
    也無法回答，也無法出庭作證」等語（本院前審上訴卷第
    193頁）。參酌上情，辰○○在警訊所為之指訴是否無誤，
    仍有可疑。此外，復查無其他積極證據足以證明被告ｅ○○
    確有此部分之犯行。
(八)附表貳編號8之(一)所示部分：被害人林許阿鴦固曾於86年4月
    15日警訊時指訴被告ｅ○○與ｕ○○、鐘安龍3人，於86年3
    月7日上午9時30分許，在宜蘭縣羅東鎮○○路台北區中小企
    業銀行附近，共同向其行騙27萬2千元。惟被告ｅ○○等人
    於86年3月7日上午10時許，在基隆市○○街、中正路口，以
    同附表壹編號70之手法，騙取甲丑○所有之3萬2千元及金飾
    1批，其詳情如附表壹編號70所示，業據甲丑○指訴綦詳（
    86年度偵字第2147號偵卷第29至31頁），衡諸經驗法則，被
    告ｅ○○等人應無於上午10時許在基隆市行騙，僅在間隔30
    分之前，同日上午9時30分許，竟另在宜蘭縣羅東鎮○○路
    台北區中小企業銀行附近向被害人林許阿鴦行騙之理。且被
    害人林許阿鴦於警訊時，係憑被告等之照片而為指認。嗣經
    本院前審囑託台灣宜蘭地方法院訊問時，被害人林許阿鴦係
    證稱：「照片看不太清楚」、「忘了（有無見過照片之人）
    」、「年紀大了，（照片中人有無參與）已不認得了」等語
    （見本院前審上訴卷第188、189頁）。參酌上情，被害人林
    許阿鴦在警訊時所為之指訴亦難遽認確與事實相符。此外，
    復查無其他積極證據足以證明被告ｅ○○確有參與向被害人
    林許阿鴦行騙之犯行。又附表貳編號8之(二)所示部分，被害
    人Ｒ○○雖於警訊時指訴被告ｅ○○於86年3月7日上午9時
    許，在臺中市南屯區春社里義芳巷，與不詳姓名年籍之成年
    女子2人以同附表壹編號3之手法，向其騙取40萬元（86年度
    偵字第2338號偵卷41頁）。惟被告ｅ○○等人於86年3月7日
    上午10時許，係在基隆市○○街、中正路口，以同附表壹編
    號70所示手法，騙取甲丑○所有之3萬2千元及金飾1批，其
    詳情已如前所述，衡情亦應無法於前開時、地向被害人Ｒ○
    ○行騙。且被害人Ｒ○○於警訊時亦未能指認共犯。參酌上
    情，被害人Ｒ○○在警訊時所為之指訴亦難遽認確與事實相
    符。此外，復查無其他積極證據足以證明被告ｅ○○確有參
    與向被害人Ｒ○○行騙之犯行。
(九)附表貳編號9所示部分：本案被害人Ｃ○○○雖於警訊及原
    審指訴被告ｅ○○於86年2月27日上午11時30分許，在雲林
    縣西螺鎮○○路文昌廟前，與不詳姓名年籍之成年女子2人
    ，以同附表壹編號3所示手法，向其騙取80萬元。惟被告ｅ
    ○○於同日上午9時許至同日下午1時，與ｕ○○、鐘安龍3
    人另在台中市公保醫院門口向被害人張妹行騙，上情業據
    被害人張妹於警訊、及本院審理時指訴甚詳。而被害人Ｃ
    ○○○指稱ｕ○○、鐘安龍未與被告ｅ○○共同犯罪（見86
    年度偵字第2338號偵卷第30頁），亦與被告ｅ○○前開犯罪
    手法不合。審酌上情，本院認被害人Ｃ○○○在警訊時所為
    之指訴亦不足據以認定確與事實相符。此外，復查無其他積
    極證據足以證明被告ｅ○○確有參與向被害人Ｃ○○○行騙
    之犯行。
(十)附表貳編號10所示部分：本案被害人ｙ○○○雖於警訊時指
    訴被告ｅ○○於85年11月29日上午9時許，在臺中縣清水鎮
    華南銀行及清水鎮農會前，與不詳姓名年籍之成年女子及不
    詳姓名年籍之男子3人，以同附表壹編號3所示之手法，騙取
    其所有之37萬2千元，惟於本院卻無法指認被告ｅ○○，審
    酌上情，本院認被害人ｙ○○○於警訊時之指訴亦難遽認確
    與事實相符。此外，亦查無其他積極證據足以證明被告ｅ○
    ○確有參與向被害人ｙ○○○行騙之犯行。
五、原審判決就被告ｅ○○前開所犯予以論罪科刑，固非無見，
    惟查：依原審判決附表壹所記載，被告ｅ○○等係單獨1
    人或2人、3人1組行騙，並無4人共同行騙之情事，原審判決
    事實欄第1頁反面第4行，卻記載ｅ○○等或4人1組，自屬矛
    盾。刑法第340條之常業詐欺罪，已於88年2月3日修正公
    布，就罰金刑部分提高刑度為5萬元以下罰金，其後又於94
    年2月2日修正公布刪除詐欺常業犯等規定，並於95年7月1日
    施行，原判決未及為新、舊法之比較適用，尚有未合。被
    告ｅ○○僅參與附表壹所示之常業詐欺犯行，原判決認定被
    告ｅ○○並參與附表貳所示之部分常業詐欺犯行，亦有未洽
    。被告於84年間，犯連續聚眾賭博罪，經臺灣士林地方法
    院判處有期徒刑五月併科罰金二萬元，有期徒刑五月部分，
    於85年5月13日易科罰金執行完畢，原審判決對被告ｅ○○
    未論以累犯，自欠允洽。原審判決諭知鐘安龍所有郵局存
    款簿1本、郵局存款單1張沒收，查該存款簿及存款單，縱令
    係供存入詐欺所得之存簿及存款單，惟處分詐欺所得，核係
    事後行為，與被告等3人之犯罪無直接關係，不在應行沒收
    之列（參照最高法院51年度台非字第13號判例），原審判決
    諭知沒收，顯屬於法有違。被告ｅ○○上訴意旨仍執陳詞否
    認犯行，檢察官上訴意旨略以原審量行過輕，復未對被告宣
    告強制工作，難謂妥適等語，分別指摘原判決關於被告ｅ○
    ○部分不當，雖均無理由，惟原判決既有上開可議之處，自
    應由本院將原判決關於被告ｅ○○部分，予以撤銷改判。爰
    審酌被告行騙次數甚多，行騙之對象多為弱勢老人，危害社
    會治安，及其犯罪所獲不法利益甚鉅，犯後猶知否認犯罪等
    一切情狀，量處被告ｅ○○有期徒刑年陸月。檢察官雖認
    被告ｅ○○以犯詐欺罪為常業，請求依刑法第90條規定宣付
    強制工作，然查被告犯罪後刑法第90條保安處分之規定業於
    94年2月2日修正公布，並自95年7月1日施行，原舊法所定之
    「以犯罪為常業」業已修正為「有犯罪習慣或因遊蕩成習而
    犯罪者」為要件，查被告除有賭博前科外，並無其他犯罪紀
    錄，有其前案紀錄表足參，尚難認其有犯罪習慣，經比較後
    以新修正之刑法第90條規定有利被告，應適用新修正之規定
    ，爰不予宣告強制工作。包裹1包、福樂鮮奶2包係共同被告
    ｕ○○所有供被告等3人犯罪所用之物，分據被告鐘安龍、
    ｅ○○、ｕ○○3人供明在卷，應依法宣告沒收。至共犯ｕ
    ○○所持有之何其生於4年前失竊之郵局存款簿1本，並非本
    案犯罪所用或犯罪所得之物，及扣案之現金新台幣72萬元係
    被告ｅ○○、鐘安龍、ｕ○○3人犯罪所得之贓款，均應發
    還被害人，爰不予宣告沒收，併予敘明。
據上論結，應依刑事訴訟法第369條第1項前段，第364條，第299
條第1項前段，刑法第2條第1項、第28條、第47條、第38條第1項
第2款、，88年2月3日修正前刑法第340條，罰金罰鍰提高標準條
例第1條前段，判決如主文。
本案經檢察官甲壬○到庭執行職務。
中　　華　　民　　國　　96　　年　　11　　月　　21　　日
            刑事第十庭  審判長法  官  林  照  明
                              法  官  郭  瑞  祥
                              法  官  林  欽  章
上列正本證明與原本無異。
如不服本判決應於收受送達後10日內向本院提出上訴書狀，其未
敘述上訴之理由者並得於提起上訴後10日內向本院補提理由書（
均須按他造當事人之人數附繕本）。
                              書記官  許  哲  禎
中　  華　 　民　　國　 96　　年 　 11　  月　  26  　日
附錄本案論罪科刑法條：
修正前刑法第三百四十條：
以犯前條之罪為常業者，處一年以上七年以下有期徒刑，得併科
五千元以下罰金。
附表壹：
編號              犯  罪  事  實
１、於81年9月18日上午10時30分許，在南投市○○路附近，ｅ
    ○○夥同一不詳姓名年籍之女子，由1人假扮傻女，另一人
    佯與黃○○搭訕，向黃○○誆稱：該傻女皮包內有很多錢，
    常常為人所騙，請黃○○做好人將該傻女的錢騙過來，再繳
    交派出所或救濟院等語，使黃○○陷入詐欺陷阱，而與ｅ○
    ○及該不詳姓名年籍之傻女，共乘1部計程車，前往南投縣
    集集鎮○○里○○路16之56號住處，拿取現金2萬元，及黃
    ○○之存款簿、定期存款單前往集集農會領取現金新台幣（
    下同）68萬元，連同其所有之金項鍊2條、金手鍊2條、金手
    指2枚，交付ｅ○○等2人，ｅ○○2人為取信黃○○，即將
    傻女之皮包於掉包後交付黃○○保管，嗣ｅ○○2人即藉詞
    先行離開，黃○○則獨自步行返家，俟返家後，打開ｅ○○
    等2人交付之皮包，竟為1堆白紙，始知受騙。
２、於83年4月13日上午10時許，在南投市○○街英仁外科，ｅ
    ○○向甲丙○誆稱：有一個男子很傻，要拿5千元還人，若
    陪該男子走，該男子會付工資給人等語，使甲丙○陷入詐欺
    陷阱，即與ｅ○○、及該不詳姓名之男子2人搭1輛計程車，
    回甲丙○南投縣集集鎮○○里○○路101號住處，取現金6千
    元及金戒指2枚、金項鍊1條，金手鐲1只，再往集集農會領
    取現金8萬元，交付ｅ○○等人保管，而於未取得該男子之
    工資前，ｅ○○等2人已先行藉詞離開，甲丙○方知受騙。
３、於86年2月27日上午9時許，在臺中市公保醫院門口，由ｕ○
    ○向Ｏ○○搭訕，ｅ○○則裝扮精神不正常之人，ｕ○○先
    向Ｏ○○表示ｅ○○係智障女子光吃麵就付1千元，1天花掉
    百餘萬元，請Ｏ○○與伊一起做善事，帶ｅ○○去找帥哥等
    語，使Ｏ○○陷入詐欺陷阱，而與ｕ○○、ｅ○○共同坐上
    鐘安龍之計程車，在車上ｅ○○、鐘安龍、ｕ○○3人為取
    得Ｏ○○之信任，故意露出一裝有大鈔數疊之手提袋，供Ｏ
    ○○觀覽，並表示如果Ｏ○○將郵局之定期存款全部領出，
    該手提袋內之鈔票，全歸Ｏ○○所有，使Ｏ○○不疑有詐，
    而至郵局領出1百萬元，連同其所有之手鍊2條、手環3個、
    項鍊3條、戒指5枚、及身上之7千元，均交付ｅ○○、鐘安
    龍、ｕ○○等3人，詎3人於取得Ｏ○○之上開財物後，即將
    該手提袋之鈔票掉包為無價值之物，再將手提袋交付Ｏ○○
    ，Ｏ○○返家打開包裹，發覺袋內均為無價之物，始知受騙
    。
４、於84年6月21日上午10時許，在臺中縣霧峰鄉菜市場由某不
    詳姓名年籍之男子佯裝問路，與ｅ○○、ｕ○○3人以同編
    號3裝瘋賣傻之手段騙取子○8萬7千元及項鍊1條、並為取信
    子○而掉包交付1包物品，經子○返家後打開一看，始知受
    騙。
５、於85年2月13日上午9時許，在南投縣竹山鎮○○路精漢堂功
    夫館附近，由ｅ○○、ｕ○○及一不詳姓名年籍之男子3人
    以同編號3之手段，騙取Ｐ○○所有之新台幣87萬元。並為
    取信Ｐ○○而掉包交付Ｐ○○1包物品，Ｐ○○返家後，打
    開一看，始知受騙。
６、於85年11月29日早上11時許，在彰化縣永靖鄉永靖郵局附近
    ，ｅ○○、鐘安龍、ｕ○○3人以同編號3之手法，騙取ｍ○
    所有之現金8萬元。並為取信ｍ○而掉包交付ｍ○1包物品，
    ｍ○返家後打開一看，發覺僅為無用之物，始知受騙。
７、於85年11月14日上午11時30分許，在臺中市○○路附近，ｅ
    ○○、鐘安龍、ｕ○○3人以同編號3之手法，騙取甲子○○
    現金三十萬元。並為取信甲子○○而掉包交付甲子○○1 包
    物品，甲子○○返家後打開一看，只是6瓶養樂多飲料，始
    知受騙。
８、於85年3月17日上午11時許，在南投縣草屯鎮，由ｅ○○、
    鐘安龍、ｕ○○3人以同編號3所示之手法，騙取Ｂ○○○所
    有之50萬元，並為取信Ｂ○○○而掉包交付Ｂ○○○1包物
    品，Ｂ○○○返家後打開一看，只是6瓶鋁箔包飲料，始知
    受騙。
９、於86年1月14日14時許，在臺中縣豐原市○○路市場前，ｅ
    ○○、鐘安龍、ｕ○○3人以同編號3之方式，騙取ｐ○○○
    所有之85萬元，並為取信ｐ○○○而掉包交付ｐ○○○1包
    物品，ｐ○○○返家後打開一看，竟只是9包麵條，始知受
    騙。
10、於85年3月21日11時許，在彰化市八卦山下，ｅ○○、ｕ○
    ○2人以同編號3所示之手法，騙取Ｊ○○所有之29萬5千元
    、金項鍊3條、金戒指5枚、金手鍊3條，並為取信Ｊ○○而
    掉包交付Ｊ○○1包物品，Ｊ○○經返家後打開一看，竟只
    是4 瓶鋁箔包味全鮮乳，始知受騙。
11、於80年10月2日上午10時許，在南投縣南投市公路局車站前
    ，ｅ○○、ｕ○○2人以同編號3之手法，騙取甲寅○○所有
    之20萬元，並為取信甲寅○○而掉包交付甲寅○○1包物品
    ，甲寅○○返家後打開一看，竟只有3瓶鋁箔包調味乳，始
    知受騙。
12、於86年3月26日上午8時30分許，在彰化縣溪湖鎮○○路附近
    ，由ｅ○○、鐘安龍、ｕ○○3人以同編號3之手法，騙取Ｉ
    ○○所有之1萬6千元、金項鍊3條、金戒指2枚、金耳墜2 對
    、金手環1只，並為取信Ｉ○○而於掉包後交付Ｉ○○1包物
    品，Ｉ○○返家後打開一看，竟只是2瓶味全果汁牛奶，始
    知受騙。
13、於85年5月17日10時許，在彰化縣北斗鎮○○路215號前，ｅ
    ○○、鐘安龍、ｕ○○3人以同編號3所示之手法，騙取ｋ○
    ○所有新台幣約5萬元、美金1千2百元、日幣11萬元、1兩重
    項鍊1條及玉石1塊，並為取信ｋ○○而於掉包後交付ｋ○○
    1包物品，ｋ○○返家後打開一看，竟只是5包鋁箔包飲料，
    始知受騙。
14、無。
15、於85年1月11日上午8時30分許，在基隆市○○路580巷口附
    近，ｅ○○、鐘安龍、ｕ○○3人以同編號3所示之手法，騙
    取丑○○○所有之50萬元及金飾1批，並為取信丑○○○而
    掉包交付丑○○○1包物品，丑○○○返家後打開看，竟只
    有6瓶鋁箔包飲料，始知受騙。
16、於85年2月12日上午8時許，在基隆市○○路附近，ｅ○○、
    鐘安龍、ｕ○○3人以同編號3所示之手法，騙取Ａ○○所有
    之38萬元及金飾1批，並為取信Ａ○○而掉包交付Ａ○○1包
    物品，Ａ○○返家後打開一看，竟只是6瓶味全牛奶，始知
    受騙。
17、於85年5月3日上午9時許，在基隆市○○路路口，由ｅ○○
    、ｕ○○2人夥同1不詳姓名年籍之成年男子以同編號3所示
    之手法，騙取卯○○○所有之50萬元，並為取信卯○○○而
    掉包交付卯○○○1包物品，卯○○○返家後打開一看，竟
    只是白報紙及飲料，始知受騙。
18、於85年5月20日上午10時10分許，在基隆市○○路、愛九路
    路口，由ｅ○○、ｕ○○2人夥同1不詳姓名年籍之成年男子
    以同編號3所示之手法，騙取Ｆ○○所有之80萬元，並為取
    信Ｆ○○而掉包交付Ｆ○○1包物品，Ｆ○○女返家後打開
    一看，竟只是白報紙，始知受騙。
19、於85年9月19日上午8時30分許，在基隆市○○路與延平街口
    附近，ｅ○○、鐘安龍、ｕ○○3人以同編號3所示之手法，
    騙取Ｓ○○所有之30萬元及金手鐶1只，並為取信Ｓ○○而
    掉包交付Ｓ○○1包物品，Ｓ○○返家後打開一看，竟只是
    6瓶味全牛奶，始知受騙。
20、於85年10月18日上午10時許，在基隆市○○路21號前，ｅ○
    ○、ｕ○○、及不詳姓名年籍之成年男子3人以同編號3所示
    之手法，騙取ｇ○○所有之150萬元，並為取信ｇ○○而於
    掉包交付ｇ○○1包物品，ｇ○○返家後打開一看，竟只是
    麵條及飲料，始知受騙。
21、於85年12月17日上午9時許，在南投市○○路與民族路路口
    ，ｅ○○、鐘安龍、ｕ○○3人以同編號3所示之手法，騙取
    玄○○所有之1百萬元，並為取信玄○○而於掉包後交付玄
    ○○1包物品佯充1百萬元，玄○○返家後打開一看，僅為無
    價值之物品，始知受騙。
22、於84年4月13日上午9時許，在南投市○○街，ｅ○○、ｕ○
    ○與一不詳姓名年籍之成年男子3人以同編號3所示之手法，
    騙取廖李玷所有之17萬1千6百元、金飾4兩餘，並為取信廖
    李玷而掉包交付廖李玷1包物品，廖李玷返家後打開一看，
    發覺只有白紙，始知受騙。
23、於84年10月2日上午10時許，在臺中縣沙鹿鎮○○路3801號
    前，ｅ○○、鐘安龍、ｕ○○3人以同編號3所示之手法，騙
    取ｂ○○○所有之118萬元，並為取信ｂ○○○而掉包交付
    ｂ○○○1包物品，ｂ○○○返家後打開一看，竟只有10瓶
    鋁箔包飲料，始知受騙。
24、於85年11月中旬某日，在宜蘭縣羅東鎮東光國中附近，ｅ○
    ○、鐘安龍、ｕ○○3人以同編號3所示之手法，騙取未○○
    所有之1百萬元，並為取信未○○而掉包交付未○○1包物品
    ，未○○返家打開一看，竟只是12瓶鮮乳，始知受騙。
25、於85年9月6日上午10時許，在彰化縣和美鎮○○路及彰化市
    第六信用合作社附近，ｅ○○、ｕ○○與另一不詳姓名年籍
    之成年男子3人以同編號3所示之手法，騙取甲○○○所有之
    50萬元，並為取信甲○○○而掉包交付甲○○○1包物品，
    甲○○○返家打開一看，竟只是8包鮮乳，始知受騙。
26、於85年4月5日上午10時許，在臺中市○○路及臺中市第八信
    用合作社附近，ｅ○○、ｕ○○、及一不詳姓名年籍之成年
    男子3人以同編號3所示之手法，騙取ｌ○○○所有之30萬元
    、白金項鍊1條、金戒指1枚，並為取信ｌ○○○而掉包交付
    ｌ○○○1包物品，經ｌ○○○返家後打開一看，竟只是6包
    鮮乳，ｌ○○○始知受騙。
27、於85年11月30日上午9時30分許，在彰化市○○路臺灣化學
    公司前，ｅ○○、鐘安龍、ｕ○○3人以同編號3所示之手法
    ，騙取Ｘ○○○所有之90萬元，並為取信Ｘ○○○而掉包交
    付Ｘ○○○1包物品，經Ｘ○○○返家後打開一看，竟僅為
    飲料若干瓶始知受騙。
28、於85年12月14日上午10時許，在臺中市○○路及第十一信用
    合作社附近，ｅ○○、鐘安龍、ｕ○○3人以同編號3所示之
    手法，騙取ｏ○○○所有之60萬元，並為取信ｏ○○○而掉
    包交付ｏ○○○1包物品，ｏ○○○返家後打開一看，發覺
    只是麵條，始知受騙。
29、於85年12月16日上午10時至12時許，在宜蘭縣羅東鎮○○路
    附近及羅東農會附近，ｅ○○、鐘安龍、ｕ○○3人以同編
    號3所示之手法，騙取甲癸○○所有之55萬元，並為取信甲
    癸○○而掉包交付甲癸○○1包物品，甲癸○○返家後打開
    一看，發覺只是無價值之物，始知受騙。
30、ｅ○○於85年12月31日上午9時許，前往南投縣南投市○○
    里○○路3號ｒ○○住處，向ｒ○○誆稱：伊係南投市公所
    職員，欲調查ｒ○○低收入戶之情形，請ｒ○○交出印鑑、
    存摺等物以便逢年過節可領取物品及補助，ｒ○○不疑有詐
    ，而將印鑑、存摺及取款條交付ｅ○○，並先押妥取款條，
    交付ｅ○○，而被ｅ○○詐取28萬元得手。
31、於85年9月26日，在南投縣竹山鎮竹山里竹山郵局附近，ｅ
    ○○、鐘安龍、ｕ○○3人以同編號3所示之手法，騙取Ｎ○
    ○○所有之20萬元，並為取信Ｎ○○○而掉包交付Ｎ○○○
    1包物品，Ｎ○○○返家後，發覺竟只是麵條，始知受騙。
32、於79年農曆2月10日上午，在南投縣草屯鎮○○路附近，ｅ
    ○○、鐘安龍、ｕ○○3人以同編號3所示之手法，騙取Ｅ○
    ○○所有之7萬元，並為取信Ｅ○○○而掉包交付Ｅ○○○1
    包物品，Ｅ○○○返家後，發覺只是1包餅干，始知受騙。
33、於81年9月下旬，在彰化市○○路附近，ｅ○○、鐘安龍及
    另1名姓年籍不詳之成年女子3人以同編號3所示之手法，騙
    取戊○○所有之29萬元、金手鐶1條、金項鍊1條、金戒指1
    枚，並為取信戊○○而掉包交付戊○○1包物品，戊○○返
    家後，發覺竟僅為無價值之物品，始知受騙。
34、於81年6月間，在臺中市○○路與台中郵局第四支局附近，
    ｅ○○、ｕ○○及另一不詳姓名年籍之成年男子3人以同編
    號3所示之手法，騙取己○○所有之60萬元，並為取信己○
    ○而掉包交付己○○1包物品，己○○返家後打開，發覺竟
    僅為無價值之物品，始知受騙。
35、無。
36、於84年4月24日上午11時許，在臺中榮民總醫院，ｅ○○、
    ｕ○○2人見巳○○係榮民，認有機可乘，即由ｅ○○及ｕ
    ○○以辦理大陸探親為由，與巳○○搭訕，佯稱先由繳款32
    萬元給伊2人，巳○○於大陸之吃住即無問題，使巳○○不
    疑有詐，而交付ｅ○○32萬元，ｅ○○、ｕ○○2人於詐得
    巳○○之款項後，隨即逃逸，巳○○於久等未得音訊始知受
    騙。
37、於84年9月下旬，在南投縣草屯鎮○○路口及草屯鎮農會附
    近，ｅ○○及ｕ○○2人以同編號3所示之手法，騙取ｎ○○
    所有之20萬元，並為取信ｎ○○而掉包交付ｎ○○1包物品
    ，ｎ○○返家後，發覺竟僅為無價值之物品，始知受騙。
38、於84年11月28日上午10時10分許，在南投縣水里鄉○○路附
    近，ｅ○○、鐘安龍、ｕ○○3人以同編號3所示之手法，騙
    取申○○○所有之5萬元、金項鍊1條、金戒指1枚，並為取
    信申○○○而掉包交付申○○○1包物品，申○○○返家後
    ，發覺竟只是石頭及口香糖，始知受騙。
39、於84年12月8日上午10時許，在彰化市○○街口及彰化郵局
    ，ｅ○○、鐘安龍、ｕ○○3人以同編號3所示之手法，騙取
    Ｚ○所有之75萬元，並為取信Ｚ○而掉包交付Ｚ○1包物品
    ，Ｚ○返家後，發覺竟只是20瓶之鮮奶，始知受騙。
40、無。
41、於85年2月6日上午9時20分許，在宜蘭縣羅東鎮○○里○○
    路63號前，鐘安龍、ｕ○○、ｅ○○3人以同編號3所示之手
    法，騙取ｖ○○所有之9萬元、金項鍊4條、金戒指4枚，並
    為取信ｖ○○而掉包交付ｖ○○1包物品，ｖ○○返家後，
    發覺只是2盒巧克力，始知受騙。
42、於85年6月28日上午10時許，在宜蘭市○○路與三清路口，
    鐘安龍、ｕ○○、ｅ○○3人以同編號3之手法，騙取ｑ○○
    所有之115萬元，且為取信ｑ○○而掉包交付ｑ○○1包物品
    ，俟ｑ○○返家後打開該包物品，發覺只是6瓶鋁箔包飲料
    ，始知受騙。
43、於85年12月5日上午7時許，在宜蘭市○○路與文化街口，ｕ
    ○○、ｅ○○與1名姓名年籍不詳之成年男子3人以同編號3
    所示之手法，騙取Ｍ○○○所有之16萬元。
44、於85年12月7日上午10時30分許，在宜蘭市南館市場，鐘安
    龍、ｕ○○、ｅ○○3人以同編號3所示之手法，騙取地○○
    所有之3萬元、金飾1批。並為取信地○○而掉包交付地○○
    1包物品，地○○返家後，發覺竟僅為飲料及石頭，始知受
    。
45、於85年12月30日上午8時30分許，在宜蘭縣羅東鎮○○路大
    和眼鏡行旁，鐘安龍、ｕ○○、ｅ○○3人以同編號3所示之
    手法，騙取甲己○所有之30萬元、金飾1批，於掉包後交付
    甲己○1包物品，甲己○返家後，發覺竟僅為肥皂及飲料，
    始知受騙。
46、於86年1月22日上午10時許，在宜蘭縣羅東鎮○○路與中正
    路口，鐘安龍、ｕ○○、ｅ○○3人以同編號3所示之手法，
    騙取寅○○○所有之44萬元。並為取信寅○○○而掉包交付
    寅○○○1包物品，寅○○○返家後，發覺竟只有肥皂，始
    知受騙。
47、於86年3月14日日上午10時30分許，在宜蘭縣羅東鎮○○路
    羅東農會前，鐘安龍、ｕ○○、ｅ○○3人以同編號3所示之
    手法，騙取午○○所有之60萬元，並為取信午○○而掉包交
    付午○○物品1包，午○○返家後，發覺只是8瓶鮮乳，始知
    受騙。
48、於85年9月12日上午8時許，在南投縣竹山鎮○○路附近，由
    ｅ○○假扮瘋子，由ｕ○○向宙○○○佯稱：ｅ○○是個瘋
    子，剛剛在麵攤吃了一碗麵，付了1千元給老闆，沒有找錢
    ，而這個瘋子還有很多錢，欲至海產店云云，同時出言邀請
    宙○○○一起前往，以免ｅ○○所帶之現金遭人拐騙，使宙
    ○○○陷入詐欺陷阱，先回到其竹山鎮○○路14號住處取出
    135萬元竹山郵局定期存款單、印章、國民身分證，與ｕ○
    ○乘坐ｈ○○所駕駛之計程車至竹山郵局，由ｈ○○帶同宙
    ○○○進入該郵局領取135萬元，而以同編號3之方式，騙取
    宙○○○所有之135萬元，且為取信宙○○○而掉包交付宙
    ○○○1包物品，俟宙○○○返家後，發覺只有六塊香皂，
    始知受騙。
49、於84年12月8日上午8時25分許，在彰化市大安銀行附近，ｕ
    ○○、ｅ○○2人以同編號3之方式，騙取甲甲○所有之44萬
    元。
50、於86年1月14日上午8時許，在臺中市○○路市政府前，ｕ○
    ○、ｅ○○、鐘安龍3人以同編號3之手法，騙取Ｄ○○○所
    有之60萬元，且為取信Ｄ○○○而掉包交付Ｄ○○○1包物
    品，俟Ｄ○○○返家後，發覺只有6塊香皂，始知受騙。
51、於86年1月16日上午9時30分許，在南投市省立醫院，ｅ○○
    、鐘安龍2人夥同另一姓名不詳之成年女子，以同編號3之手
    法騙取ａ○○○所有之30萬7千元，且為取信ａ○○○而掉
    包交付ａ○○○1包物品，俟ａ○○○返家後，發覺只是6瓶
    牛奶，始知受騙。
52、於86年1月29日上午9時許，在南投縣名間鄉○○路附近，ｕ
    ○○、ｅ○○、及一不詳姓名籍之成年男子3人以同編號3之
    手法，騙取ｗ○○所有之32萬元，且為取信ｗ○○而掉包交
    付ｗ○○1包物品，俟ｗ○○返家後，發覺只是1包報紙及1
    瓶鮮奶，ｗ○○始知受騙。
53、於86年2月20日上午8時許，在南投縣名間鄉濁水村媽祖廟附
    近，ｕ○○、ｅ○○、及一不詳姓名年籍之成年男子3人以
    同編號3之手法，騙取甲乙○○所有之35萬5千元、金戒指5
    枚、金手鍊2條、金項鍊1條，且為取信甲乙○○，而掉包交
    付甲乙○○1包物品，俟甲乙○○返家後，發覺只是4包巧克
    力，始知受騙。
54、於86年1月28日上午8時10分許，在嘉義縣朴子市○○路○段
    附近，ｕ○○、ｅ○○、及一不詳姓名年籍之成年男子3人
    以同編號3之手法，騙取Ｔ○○○所有之15萬1千元，且為取
    信Ｔ○○○而掉包交付Ｔ○○○1包物品，俟Ｔ○○○返家
    後，發覺只是2瓶鋁箔裝飲料及報紙，始知受騙。
55、於86年3月20日上午10時許，在臺中縣太平鄉○○路太平市
    場附近，ｕ○○、ｅ○○、鐘安龍3人以同編號3之手法，騙
    取天○○所有之60萬元、金項鍊2條、金戒指4枚、金手鍊1
    條，掉包交付天○○1包物品，俟天○○返家後，發覺只是6
    瓶鋁箔裝蜜豆奶，始知受騙。
56、於81年8月中旬某日上午11時許，在臺北市○○路口公車站
    牌附近，ｅ○○與不詳姓名年籍之成年女子1名，以同編號3
    之手法，騙取宇○○所有之45萬元及金元寶、金塊1個、戒
    指1枚，且為取信宇○○而掉包交付宇○○1包物品，俟宇○
    ○返家後，發覺只是白紙，始知受騙。
57、於85年1月30日上午8時許，在基隆市暖暖區舊東勢煤礦前，
    ｕ○○、ｅ○○、鐘安龍3人以同編號3之手法，騙取戌○○
    所有之50萬元及金項鍊1條，且為取信戌○○而掉包交付戌
    ○○1包物品，俟戌○○返家後，發覺只是無價值之物，始
    知受騙。
58、於86年1月31日上午9時30分許，在臺北縣林口鄉○○路與仁
    愛路口附近，ｕ○○、ｅ○○、鐘安龍3人以同編號3之手法
    ，騙取ｉ○○所有之2百萬元，且為取信ｉ○○而掉包交付
    ｉ○○1包物品，俟ｉ○○返家後，發覺只是報紙，始知受
    騙。
59、於85年4月23日上午10時30分許，在基隆市○○路、信七路
    口，ｕ○○、ｅ○○、鐘安龍3人以同編號3之手法，騙取乙
    ○○○所有之8萬元及金飾1批，且為取信乙○○○而掉包交
    付乙○○○1包物品，俟乙○○○返家後，發覺只是報紙，
    始知受騙。
60、無。
61、於86年2月26日上午9時10分許，在南投縣埔里鎮○○路媽祖
    廟旁，鐘安龍、ｕ○○、ｅ○○3人以同編號3之手法，騙取
    辛○○○所有之25萬8千元，且為取信辛○○○而掉包交付
    辛○○○1包物品，俟辛○○○返家後，發覺只是3盒餅干及
    報紙，始知受騙。
62、於86年3月5日上午9時10分許，在高雄市○○區○○路高雄
    企業銀行前，鐘安龍、ｕ○○、ｅ○○3人以同編號3之手法
    ，騙取庚○○○所有之70萬元，且為取信庚○○○而掉包交
    付庚○○○1包物品，俟庚○○○返家後，打開該包物品，
    發覺只有鋁箔包飲料，始知受騙。
63、無。
64、於86年3月17日上午9時許，在臺中縣清水鎮三商百貨前，鐘
    安龍、潘素珍、ｅ○○3人以同編號3之手法，騙取ｘ○○所
    有之50萬元，且為取信ｘ○○而掉包交付ｘ○○1包物品，
    俟ｘ○○返家後打開該包物品，發覺只是鋁箔包飲料，始知
    受騙。
65、於86年3月18日上午9時許，在高雄縣旗山鎮○○○路市場前
    ，鐘安龍、ｕ○○、ｅ○○3人以同編號3之手法，騙取ｆ○
    ○○所有之63萬6千元，且為取信ｆ○○○而掉包交付ｆ○
    ○○1包物品，俟ｆ○○○返家後打開該包物品，發覺只是
    6瓶鋁箔包飲料，始知受騙。
66、於86年1月底，在臺中市○○路，鐘安龍、ｕ○○、ｅ○○3
    人以同編號3之手法，騙取Ｗ○○○所有之30萬元、金戒指2
    枚，且為取信Ｗ○○○而掉包交付Ｗ○○○1包物品，俟Ｗ
    ○○○返家後打開該包物品，發覺只是6包鋁箔包飲料，始
    知受騙。
67、於79年間某月某日上午10時許，在南投縣草屯鎮第一商業銀
    行前，ｅ○○、鐘安龍與另1不詳姓名年籍之成年女子3人以
    同編號3之手法，暗中掉包騙取Ｇ○○所有之330萬元。
68、於86年2月24日上午9時許，在屏東縣南州鄉○○路、南州郵
    局前，ｕ○○、ｅ○○與另1姓名年籍不詳之男子3人以同編
    號3之手法，騙取Ｑ○○○所有之72萬8千元，且為取信Ｑ○
    ○○而掉包交付Ｑ○○○1包物品，俟Ｑ○○○返家後打開
    該包物品，發覺只是10本書，始知受騙。
69、於82年10月間某日，在南投市三角公園前，ｕ○○、ｅ○○
    、鐘安龍3人以同編號3之手法，騙取Ｙ○所有之4萬元、金
    飾18兩。
70、於86年3月7日上午10時許，在基隆市○○街、中正路口，ｕ
    ○○、ｅ○○、鐘安龍3人以同編號3之手法，騙取甲丑○所
    有之3萬2千元及金飾1批，且為取信甲丑○而掉包交付甲丑
    ○1包物品，俟甲丑○返家後打開該包物品，發覺只是報紙
    ，始知受騙。
附表貳：
１、
(一)於85年9月6日上午10時許，在臺北縣永和市合作金庫附近，
    ｅ○○、鐘安龍、ｕ○○3人以同附表壹編號3所示之手法，
    騙取亥○所有之48萬元，並為取信亥○而掉包交付亥○1包
    物品，經亥○返家後，發覺只是6包麵條，始知受騙。
(二)於85年9月7日上午9時許，在彰化市○○路與中正路口，鐘
    安龍、ｕ○○及1名姓名年籍不詳之成年女子3人以同附表壹
    編號3所示之手法，騙取Ｖ○○所有之85萬元，並為取信Ｖ
    ○○而掉包交付Ｖ○○1包物品，Ｖ○○返家後，發覺只是
    10瓶鋁箔包牛奶，始知受騙。
２、於86年1月28日上午9時30分許，在宜蘭縣羅東鎮稅捐稽徵處
    前，鐘安龍、ｕ○○、ｅ○○3人以同附表壹編號3所示之手
    法，騙取酉○○○所有之現金60萬元及金飾1批約值8萬元。
    並為取信酉○○○而掉包交付酉○○○1包物品，酉○○○
    返家後，發覺只是2瓶飲料，始知受騙。
３、於86年2月26日上午8時許，於宜蘭縣蘇澳鎮○○路附近土地
    公廟，鐘安龍、ｕ○○、ｅ○○3人以同附表壹編號3所示之
    手法騙取壬○○○所有之93萬元及黃金約10兩。
４、於86年2月25日上午9時許，在南投縣埔里鎮○○里○○街彰
    化銀行埔里分行，ｕ○○、鐘安龍及另一不詳姓名成年女子
    3人以同附表壹編號3之手法，騙取ｚ○所有之99萬1千1百元
    及美金5百元，且為取信ｚ○而掉包交付ｚ○1包物品，俟ｚ
    ○返家後打開該包物品，發覺只是6瓶鮮奶，始知受騙。
５、於86年3月4日上午8時20分許，在臺中縣清水鎮電信局附近
    ，鐘安龍、ｕ○○2人夥同不詳姓名之女子1名，以同附表壹
    編號3所示之手法，騙取ｊ○○○所有之250萬元，並為取信
    ｊ○○○而交付ｊ○○○1包物品，ｊ○○○返家後，發覺
    只有7包麵條。
６、於86年3月5日10時許，在臺北縣五股鄉○○路憲兵學校前，
    ｅ○○、鐘安龍、ｕ○○3人以同附表壹編號3所示之手法，
    騙取丁○○○所有之30萬元，並為取信丁○○○而掉包交付
    丁○○○1包物品，經丁○○○返家後打開一看，竟只是5包
    鋁箔包飲料，始知受騙。
７、於86年2月25日上午9時30分許，在宜蘭縣冬山鄉○○村○○
    路○段3號前，鐘安龍、ｕ○○、ｅ○○3人以同附表壹編號
    3所示之手法，騙取辰○○所有之2萬2千元、金項鍊2條、金
    戒指2枚。並為取信辰○○而掉包交付辰○○1包物品，辰○
    ○返家後，發覺只是2瓶飲料，始知受騙。
８、
(一)86 年3月7日上午9時30分許，在宜蘭縣羅東鎮○○路台北區
    中小企業銀行附近，ｕ○○向林許阿鴦佯稱：「如果幫ｅ○
    ○作媒，可得到很多佣金」，ｅ○○此時便趨前更稱：「如
    果你有錢，便會給你作媒」。林許阿鴦在伊等2人之慫恿下
    ，至台北區中小企業銀行領取27萬元，加上身上現金2千元
    ，然後一同搭乘鐘安龍駕駛之自小客車離開，在車內ｅ○○
    、ｕ○○2人要求林許阿鴦將錢交伊等保管，迨車行至東山
    鄉廣興村時，林許阿鴦即遭趕下車，待下車檢視財物時，發
    覺錢袋內之現金已被換成肥皂。
(二)於86年3月7日上午9時許，在臺中市南屯區春社里義芳巷，
    ｅ○○與不詳姓名年籍之成年女子2人以同附表壹編號3之手
    法，騙取Ｒ○○所有之40萬元，且為取信Ｒ○○，並交付Ｒ
    ○○1包物品，佯稱係Ｒ○○原先交付之物品，俟Ｒ○○返
    家後打開該包物品，發覺已被掉包為鋁箔包飲料，始知受騙
    。
９、86年2月27日上午11時30分許，在雲林縣西螺鎮○○路文祠
    廟前，ｅ○○與一不詳成年女子2人以同附表壹編號3之手法
    ，騙取Ｃ○○○所有之80萬元，且為取信Ｃ○○○而掉包交
    付Ｃ○○○1包物品，俟Ｃ○○○返家後打開該包物品，發
    覺只是八瓶鮮奶，始知受騙。
10、於85年11月29日上午9時許，在臺中縣清水鎮華南銀行及清
    水鎮農會前，ｅ○○與一不詳姓名年籍之成年女子及一不詳
    姓名年籍之男子3人以同附表壹編號3所示之手法，騙取ｙ○
    ○○所有之37萬2千元。
